【裁判字號】    97,易,728
【裁判日期】    971029
【裁判案由】    恐嚇
【裁判全文】
臺灣雲林地方法院刑事判決               97年度易字第728號
公  訴  人  臺灣雲林地方法院檢察署檢察官
被      告  丁○○
上列被告因恐嚇案件，經檢察官提起公訴 （97年度偵字第3729號
），本院判決如下：
    主      文
丁○○以加害生命、身體、財產之事，恐嚇他人致生危害於安全
，處拘役拾日，緩刑貳年。
    事實及理由
壹、犯罪事實：
    丁○○因其父許懋堂之車禍事件，於民國97年5 月31日下午
    1 時許，與其祖母甲○○及其叔叔許懋春一同前往雲林縣斗
    南鎮○○里○○路500 號雲林縣警察局斗南分局，與丙○○
    、己○○、戊○○等人在雲林縣警察局斗南分局警備隊外發
    生爭執，然因爭吵聲過大，為員警乙○○請入該分局之民眾
    招待室內進行協調。協調過程中因雙方對於賠償內容未能達
    成共識，己○○等人遂向丁○○表示沒有錢，不願賠償等語
    ，致丁○○心生不滿，竟基於恐嚇危害安全之犯意，向在場
    之丙○○、己○○、戊○○等人恫稱「做掉喔，我跟你們說
    」，並以右手作出揮砍手勢，再稱「今天如果不處理，我叫
    兄弟來處理」等語，而以此加害生命、身體、財產之事恐嚇
    丙○○、己○○、戊○○等人，致丙○○、己○○、戊○○
    等人心生畏懼，致生危害於丙○○、己○○、戊○○等人之
    安全。嗣經丙○○、己○○、戊○○等人報警處理循線查獲
    。
貳、認定犯罪事實所憑證據及理由：
一、程序方面：
(一)、法院組織：
    按除簡式審判程序、簡易程序及第376 條第1 款、第2 款所
    列之罪之案件外，第一審應行合議審判，刑事訴訟法第284
    條之1 定有明文。查本件被告丁○○所犯刑法第305 條恐嚇
    危害安全罪，係屬刑事訴訟法第376 條第1 款所列之罪之案
    件，依上開同法第284 條之1 前段規定，第一審毋庸行合議
    審判，得由法官一人獨任進行審判，先予敘明。
(二)、證據能力：
１、按證人、鑑定人依法應具結而未具結者，其證言或鑑定意見
    ，不得作為證據，刑事訴訟法第158 條之3 定有明文。乙○○、甲○○於97年7 月30日經檢察官以證人身分傳喚，但未
    命具結，且卷內亦無證人結文，參諸上開規定，是乙○○、
    甲○○於97年7 月30日在檢察官面前之筆述，均無證據能力
    。
２、被告以外之人於偵查中向檢察官所為陳述，除顯有不可信之
    情況者外，得為證據，刑事訴訟法第159 條之1 第2 項定有
    明文。檢察官在偵查中對被告以外之人所為之偵查筆錄，性
    質上屬傳聞證據，惟刑事訴訟法規定檢察官代表國家偵查犯
    罪、實施公訴，依法其有訊問被告、證人及鑑定人之權，證
    人、鑑定人並須具結，而實務運作時，檢察官偵查中向被告
    以外之人所取得之陳述，原則上均能遵守法律規定，不致違
    法取供，其可信度極高，職是，被告以外之人前於偵查中已
    具結而為證述，除反對該項供述得具有證據能力之一方，已
    釋明「顯有不可信之情況」之理由外，不宜遽指該證人於偵
    查中之陳述不具證據能力。經查，告訴人丙○○、己○○、
    戊○○以證人身分在檢察官面前之證述筆錄（見偵卷第7 頁
    至第10頁），係檢察官令其以證人身分具結後所為之證述，
    有該證人結文附卷可稽（見偵卷第11至13頁），被告未提及
    檢察官在訊問時有不法取供之情形，亦未釋明上開證人之證
    述有何顯不可信之情況，依上開規定，丙○○、己○○、戊○○在檢察官之證述筆錄，自得作為本案證據使用。
３、被告以外之人於審判外之陳述，雖不符刑事訴訟法第159 條
    之1 至之4 等4 條規定，而經當事人於審判程序同意作為證
    據，法院審酌該陳述作成時之情況，認為適當者，亦得作為
    證據，同法第159 條之5 第1 項定有明文。經查，除上開證
    人在檢察官面前之證述筆錄外，本判決後開引用各該被告以
    外之人於審判外之陳述，原則上均不得作為證據使用，惟被
    告在本院審理中明示同意上開證據有證據能力（見本院卷第
    17頁），本院審酌上開證據製作時之情況，並無違法不當之
    情事，認為以之作為證據應屬適當，揆諸前開規定，應認該
    等供述證據例外具有證據能力。
二、實體部分：
    上開犯罪事實，為被告於本院審理時坦白承認，核與告訴人
    3 人於警詢及檢察官面前之證述相符，復經在場員警乙○○
    於本院審理時證述明確，並為本院當庭勘驗現場錄音光碟，
    並製有勘驗筆錄1 份在卷可佐，足認被告之自白，核與上揭
    證據資料相符，本案事證明確，被告犯行堪以認定，應予依
    法論科。
三、論罪科刑之理由：
(一)、被告以「做掉喔，我跟你們說」，並以右手作出揮砍手勢，
    再稱「今天如果不處理，我叫兄弟來處理」等方式，恫嚇告
    訴人3 人，顯係以加害生命（即做掉喔）、身體（叫兄弟來
    處理）、財產（即挾「兄弟」為民事損害賠償和解之談判）
    之事，對告訴人3 人恐嚇，被告前揭詞語衡情的確足使人心
    生畏懼，告訴人3 人於警詢及檢察官面前也指證見聞上開詞
    語及動作後即心生害怕，是足生危害於告訴人3 人之生命、
    身體及財產之安全。核被告所為，係犯刑法第305 條恐嚇危
    害安全罪。
(二)、被告以1 行為同時恐嚇告訴人3 人，係1 行為而觸犯3 罪名
    ，為想像競合犯，應從一恐嚇危害安全罪處斷。
(三)、爰審酌被告並無前科，有臺灣高等法院被告前案紀錄表在卷
    可稽，素行尚稱良好，因一時氣憤，以上開方式恐嚇告訴人
    3 人，確屬有誤，然被告已與告訴人3 人本院審理時達成和
    解，並當庭道歉，也於犯後坦認犯行，具有悔意等一切情狀
    ，量處如主文所示之情，並諭知易科罰金之折算標準。
(四)、被告未曾因故意犯罪受有期徒刑以上刑之宣告，有前揭臺灣
    高等法院被告前案紀錄表1 份在卷可參，因一時失慮，偶罹
    刑典，事後於本院審理時已坦承犯行，並與告訴人3 人達成
    和解，並當庭道歉，告訴人3 人也當庭表明不願追究之意，
    且同意給予被告緩刑之機會，信其經此偵審程序並科刑之教
    訓後，應知戒慎警惕，信無再犯之虞，本院認前開對被告所
    宣告之刑，以暫不執行為適當，爰併予宣告緩刑2 年，用啟
    自新。
四、應適用之法律：
    刑事訴訟法第284 條之1 、第299 條第1 項前段，刑法第30
    5 條、第41條第1 項前段、第74條第1 項第1 款，刑法施行
    法第1 條之1 第1 項、第2 項前段。
本案經檢察官吳淑娟到庭執行職務。
中    華    民    國    97    年    10    月    29    日
                  刑事第五庭  法  官  藍家偉
以上正本證明與原本無異。
如不服本判決，應於判決收受後10日內，向本院提出上訴狀（須
附繕本）。
                              書記官  王雪招
中    華    民    國    97    年    10    月    29    日
附錄本案論罪科刑法條全文：
刑法第305 條：
以加害生命、身體、自由、名譽、財產之事，恐嚇他人致生危害
於安全者，處2 年以下有期徒刑、拘役或3 百元以下罰金。


司法院資訊處製作；財團法人民間司法改革基金會備份。
